臺灣基隆地方法院刑事判決　　　　　　　100年度訴字第899號
公　訴　人　臺灣基隆地方法院檢察署檢察官
被　　　告　羅建雄
上列被告因違反毒品危害防制條例案件，經檢察官提起公訴（10
0 年度毒偵字第2235號），被告於準備程序中，就被訴事實為有
罪之陳述，經本院合議庭裁定由受命法官獨任進行簡式審判程序
，並判決如下：
    主  文
羅建雄施用第一級毒品，處有期徒刑陸月，如易科罰金，以新臺
幣壹仟元折算壹日。扣案之第一級毒品海洛因（驗餘淨重零點零
零玖陸公克，併同難以完全析離之包裝袋壹只），沒收銷燬之。
    事  實
一、前案及施用毒品紀錄
    羅建雄前因施用毒品案件，經本院裁定送勒戒處所觀察、勒
    戒後，認無繼續施用毒品之傾向，於民國98年4 月30日執行
    完畢釋放出所，並由臺灣基隆地方法院檢察署檢察官以97年
    度毒偵字第2001號及98年度毒偵字第281 號為不起訴處分確
    定；復又於觀察、勒戒執行完畢釋放後5 年內，二度再犯施
    用毒品案件，分別經同署檢察官以99年度毒偵字第281 號（
    緩起訴期間自99年4月9日起至101年3月24日止）及99年度毒
    偵字第1190號（緩起訴期間自99年10月1日起至101年3 月31
    日止）為緩起訴處分確定在案，惟因羅建雄於緩起訴期間內
    再犯施用毒品案件，前開緩起訴處分因遭撤銷，並經同署檢
    察官分別聲請簡易判決處刑及起訴，經本院各以100 年度基
    簡字第1348號、100年度訴字第640號判決，分別判處有期徒
    刑6月、6月；而其再犯施用毒品之犯行，亦經該署檢察官聲
    請簡易判決處刑，由本院以100 年度基簡字第1022號判決判
    處有期徒刑6月確定（現正執行中，不構成累犯）。
二、本案事實
    詎羅建雄仍未能戒除毒癮，復基於施用第一級毒品海洛因之
    犯意，於100年10月24日下午1時許，在基隆市○○區○○路
    168巷12弄14號1樓現居處所，以摻入香菸點燃方式，施用海
    洛因1次。嗣其於100年10月24日晚間7 時30分許，因騎乘機
    車經過基隆市○○路8 號前，為警攔檢，發現羅建雄因毒品
    案件遭通緝，經羅建雄配合盤查，自行提出其所有之海洛因
    1包（淨重0.0120公克，取樣0.0024公克鑑驗，驗餘淨重0.0
    096公克） 交警方扣案，復經採集其尿液送驗，結果呈嗎啡
    （海洛因代謝後尿液檢出成分）陽性反應，始查悉上情。
三、案經基隆市警察局第二分局報告臺灣基隆地方法院檢察署檢
    察官偵查起訴。
    理  由
壹、程序事項
    本件被告所犯者非為死刑、無期徒刑、最輕本刑為3 年以上
    有期徒刑之罪或高等法院管轄第一審案件，其於準備程序進
    行中，先就被訴事實為有罪之陳述，經告知其簡式審判程序
    之旨，並聽取公訴人及被告之意見後，本院依刑事訴訟法第
    273條之1第1 項之規定，裁定由受命法官獨任以簡式審判程
    序進行本案之審理，且依同法第273條之2規定，簡式審判程
    序之證據調查，不受第159條第1 項、第161條之2、第161條
    之3、第163條之1 及第164條至第170條規定之限制，合先敘
    明。
貳、實體事項
一、前揭事實，業據被告羅建雄分別於警詢、偵訊及本院準備、
    審理程序時坦承在卷；且被告本次為警查獲後所採集之尿液
    ，經送請台灣尖端先進生技醫藥股份有限公司檢驗結果，呈
    嗎啡（海洛因代謝後尿液檢出成份）陽性反應，此有台灣尖
    端先進生技醫藥股份有限公司100 年11月11日出具之濫用藥
    物檢驗報告1 紙、基隆市警察局第二分局偵辦毒品案件尿液
    檢體對照表（尿液檢體編號：000-0-000） 在卷可稽；此外
    ，被告於100年10月24日為警查扣之白色粉末1包，經送請交
    通部民用航空局航空醫務中心鑑定結果，驗餘淨重0.0096公
    克，確含海洛因成分，此有該中心100年11月9日航藥鑑字第
    1005378 號毒品鑑定書附卷可稽，足認被告上開自白屬實。
    本案事證明確，被告犯行堪以認定，應依法論科。
二、論罪科刑：
(一)、按犯毒品危害防制條例第10條施用毒品之罪者，檢察官應聲
    請法院裁定，令被告入勒戒處所觀察、勒戒，經觀察、勒戒
    後，無繼續施用毒品之傾向者，應即釋放，並由檢察官為不
    起訴處分，有繼續施用毒品之傾向者，則由檢察官先聲請法
    院裁定令入戒治處所施以強制戒治，俟強制戒治期滿，再行
    釋放，並由檢察官為不起訴處分；而依前開規定觀察勒戒或
    強制戒治執行完畢釋放後，5 年內再犯施用毒品之罪者，檢
    察官應依法追訴，毒品危害防制條例第20條第1項、第2項、
    第23條第2 項分別定有明文。本件被告有前述之施用毒品經
    觀察勒戒後，予以不起訴處分之紀錄，有臺灣高等法院被告
    前案紀錄表附卷足佐，本件被告於觀察、勒戒執行完畢後，
    5年內再犯施用毒品罪，揆諸前揭說明，自應依法論科。
(二)、查海洛因係毒品危害防制條例第2條第2項第1 款所規定之第
    一級毒品，被告予以施用，核被告羅建雄所為，係犯毒品危
    害防制條例第10條第1 項之施用第一級毒品罪；被告持有第
    一級毒品海洛因之低度行為，應為其施用第一級毒品之高度
    行為所吸收，不另論罪。
(三)、爰審酌被告犯罪之動機、施用毒品之頻率，及前經執行觀察
    勒戒之處遇措施後，猶未能深切體認毒品之危害，謀求脫離
    毒害之道，仍再次施用第一級毒品，顯見其戒毒決心不堅、
    毅志不強，惟兼衡被告施用毒品次數不多，且除事實欄一所
    載之施用毒品紀錄外，並無其他不法之犯罪紀錄，及其犯後
    自白犯行並表示悛悔，態度尚佳，又其施用毒品固戕害個人
    健康，然未侵害他人權益，犯罪手段平和，反社會性程度較
    低，暨其學歷為高中畢業、從事工人工作、家境勉持等生活
    暨經濟狀況等一切情狀，量處如主文所示之刑，並諭知易科
    罰金之折算標準，以資警惕。
(四)、扣案之第一級毒品海洛因1包 （驗餘淨重0.0096公克），要
    屬毒品危害防制條例第2條第2項第1 款所列管之第一級毒品
    ，此有100年11月9 日航藥鑑字第1005378號交通部民用航空
    局航空醫務中心毒品鑑定書附卷足考，係屬違禁物無疑；且
    該扣案毒品係被告羅建雄所有，並為供其施用第一級毒品之
    本案犯罪所用，與盛裝前開海洛因之包裝袋1 只，應整體視
    為查獲之毒品，除取樣鑑驗耗失部分毋庸沒收銷燬外，上開
    毒品及包裝袋均應依毒品危害防制條例第18條第1 項前段之
    規定，宣告沒收銷燬之（蓋無論以何種方式包裝袋與其內裝
    之毒品，包裝袋內均會有極微量毒品殘留，故上述包裝袋應
    整體視為查獲毒品，一併依前揭規定宣告沒收銷燬之，參照
    最高法院95年度臺上字第3739號、第7354號判決意旨）。
據上論斷，應依刑事訴訟法第273條之1第1 項、第299條第1項前
段，毒品危害防制條例第23條第2項、第10條第1 項、第18條第1
項前段，刑法第11條、第41條第1項前段，判決如主文。
本案經檢察官曾淑婷到庭執行職務。
中    華    民    國   100    年    12    月    30    日
                  刑事第四庭法    官    李辛茹
以上正本證明與原本無異。
如不服本判決應於收受送達後10日內向本院提出上訴書狀，並應
敘述具體理由；其未敘述上訴理由者，應於上訴期間屆滿後20日
內向本院補提理由書（均須按他造當事人之人數附繕本）「切勿
逕送上級法院」。
中    華    民    國   100    年    12    月    30    日
                            書 記 官    劉珍珍
附錄論罪法條：
毒品危害防制條例第10條第1項、第2項
施用第一級毒品者，處6月以上5年以下有期徒刑。
施用第二級毒品者，處3年以下有期徒刑。